# 矿山环境恢复治理保证金等专项用途的资金是否属于受限资金？

提问人：wanglihong007 时间：2020-02-11 13:45:21
请教陈版，矿山企业根据政府要求缴纳的环境恢复治理保证金等，专户专款专用，平时可以用于环境恢复并向国家专项备案，也可以矿山关闭时候用于周围环境恢复，此部分资金是否属于受限资金，现金流量表是否应从现金及现金等价物剥离，谢谢。

回答人：chenyiwei
这部分资金只是属于有特定用途的资金，在该用途的限度内企业仍具有自主支配权，故不属于受限资产。但因为不能随时用于其他方面的支付用途，故不属于现金及现金等价物。